【裁判字號】    90,易,490
【裁判日期】    901022
【裁判案由】    毒品危害防制條例
【裁判全文】
臺灣宜蘭地方法院刑事判決                            九十年度易字第四九號
    公  訴  人  臺灣宜蘭地方法院檢察署檢察官
    被      告  甲○○
右列被告因違反毒品危害防制條例案件，經檢察官提起公訴（九十年度毒偵字第一一
九０號），本院判決如左：
    主  文
甲○○施用第二級毒品，累犯，處有期徒刑陸月，如易科罰金，以參佰元折算壹日。
    事  實
一、甲○○於民國八十六年間因違反麻醉藥品管理條例案件，經本院判處有期徒刑六
    月確定，甫於八十七年八月三十一日執行完畢，又因施用毒品案件，先後二次經
    本院裁定送觀察、勒戒後，均認無繼續施用毒品之傾向，先由本院於八十七年九
    月十日以八十七年度易字第三０五號為免刑判決確定，再由台灣宜蘭地方法院檢
    察署檢察官於九十年六月二十二日以九十年度毒偵緝字第一六六號為不起訴處分
    確定。猶不知悔改，於九十年六月二十九日凌晨一時許回溯前四日內某時，在不
    詳處所，施用第二級毒品甲基安非他命一次，嗣於九十年六月二十八日，在宜蘭
    縣冬山鄉○○路三六二巷五號二樓，為警查獲。
二、案經宜蘭縣警察局羅東分局報告臺灣宜蘭地方法院檢察署檢察官偵查起訴。
    理  由
一、訊據被告甲○○矢口否認有施用第二級毒品之犯行，辯稱：從上次六月二十三日
    勒戒出所後，就未再施用云云。經查：其於九十年六月二十九日凌晨一時許為警
    採尿送驗，經以ＧＣ／ＭＳ（即氣象層析質譜儀分析法）方式檢驗，檢驗結果甲
    基安非他命確呈陽性反應，此有慈濟大學濫用藥物檢驗中心出具之檢驗總表在卷
    可參，並有被告尿液編號對照表可資參照，足證被告於採尿送驗前四日內某時尚
    有施用第二級毒品之行為。是被告辯稱未再施用云云，顯為事後卸責之詞，不足
    採信。被告前因施用毒品案件，先後二次經本院裁定送觀察、勒戒後，均認無繼
    續施用毒品之傾向，先由本院於八十七年九月十日以八十七年度易字第三０五號
    為免刑判決確定，再由台灣宜蘭地方法院檢察署檢察官於九十年六月二十二日以
    九十年度毒偵緝字第一六六號為不起訴處分確定，此有台灣高等法院檢察署刑案
    紀錄簡覆表在卷可憑，是被告三犯施用第二級毒品之犯行，事證明確，應予依法
    論處。
二、核被告所為，係犯毒品危害防制條例第十條第二項之罪。其持有第二級毒品之低
    度行為，為施用第二級毒品之高度行為所吸收，不另論罪。其前於八十六年間，
    因違反麻醉藥品管理條例案件，經本院判處有期徒刑六月確定，甫於八十七年八
    月三十一日執行完畢，此有前述台灣高等法院檢察署刑案紀錄簡覆表附卷足參，
    其於五年內再犯本件有期徒刑以上之罪，為累犯，應依刑法第四十七條規定加重
    其刑。爰審酌被告自八十一年以來，屢次因施用毒品經判處有期徒刑後，仍一再
    施用毒品安非他命，施用毒品嗣後改依新制定之毒品危害防制條例審理，予其戒
    絕之機會，前經本院免刑判決及檢察官為不起訴處分後，仍不知悔改，顯見其涉
    毒已深，難以戒除其毒癮，應予一定時期之徒刑，以隔除與毒品接觸之機會，俾
    利戒除毒癮，及施用毒品係屬殘害身心之行為、否認犯行及犯罪後態度等一切情
    狀，量處如主文所示之刑，並諭知易科罰金之折算標準。
據上論斷，應依刑事訴訟法第二百九十九條第一項前段，毒品危害防制條例第十條第
二項，刑法第十一條前段、第四十七條、第四十一條第一項，罰金罰鍰提高標準條例
第二條，判決如主文。
本案經檢察官廖允松到庭執行職務。
中      華      民      國      九十    年      十      月    二十二    日
                                  臺灣宜蘭地方法院刑事第二庭
                                          法  官
右正本證明與原本無異。
如不服本判決，應於判決送達後十日內，向本院提出上訴狀。
                                          書記官
中    華    民    國      八十        年              月               日
附錄法條
毒品危害防制條例第十條第二項


司法院資訊處製作；財團法人民間司法改革基金會備份。
